臺灣板橋地方法院民事判決　　　　　　　　　　　　九十三年度重訴字第二四二號
　　原　　　告　華南商業銀行股份有限公司
　　法定代理人　乙○○
　　訴訟代理人　丁○○
　　被　　　告　慈聖企業股份有限公司
　　法定代理人　丙○○
　　被　　　告　甲○○
右當事人間請求返還消費借貸款事件，本院於民國九十三年八月十六日辯論終結，判
決如左：
    主    文
被告應連帶給付原告新臺幣壹仟捌佰肆拾陸萬參仟柒佰貳拾壹元及美金貳拾壹萬貳仟
陸佰陸拾柒元肆角捌分，及如附表一、二所示之利息及違約金。
訴訟費用新台幣貳拾萬柒仟柒佰貳拾元由被告連帶負擔。
本判決於原告以新台幣陸佰萬元或同額之中央政府建設公債八十四年度甲類第一期債
票為為被告供擔保後，得假執行。
    事實及理由
一、本件被告均未於言詞辯論期日到場，核無民事訴訟法第三百八十六條各款所列情
    形，依原告聲請，由其一造辯論而為判決。
二、原告主張：
  (一)被告林玫均及訴外人丙○○、林義芳於民國（下同）八十九年八月四日出具保證
    書，連帶保證慈聖企業股份有限公司（下稱慈聖公司）對原告現在（包括過去所
    負現在尚未清償）及將來所負之借款、墊款、損害賠償等及一切債務以新臺幣（
    下同）一億元為限額，保證人等負連帶清償之責任。
  (二)被告慈聖公司於八十一年九月二十二日及九十年六月六日及九十年十二月二十五
    日邀同訴外人丙○○、林義芳、陳文銓陸續向原告借款二千二百萬元及三百二十
    萬元、八十萬元及四百萬元、一百萬元，雙方並約定如有授信約定書第五條第二
    款、第六條第四款之情事時，本金視為全部到期，詎該公司於九十一年四月十二
    日使用票據經公告為拒絕往來戶（台灣票據交換所九十一年台公字第○○四○號
    ），且其不動產受假扣押處分，其中借款三百二十萬元及八十萬元部分亦已於九
    十一年六月六日到期，借款四百萬元及一百萬元部分亦已於九十一年十二月二十
    五日到期，迄未全數清償，共計尚欠原告本金一千八百四十六萬三千七百二十一
    元及附表一所示利息及違約金，此有被告及訴外人丙○○、林義芳、陳文銓簽立
    之借據五紙及授信約定書五紙為憑。
  (三)被告慈聖公司於九十年九月六日邀同訴外人丙○○、林義芳、陳文銓等與原告簽
    訂委任開發遠期信用狀契約。並約定對於慈聖公司在原告銀行現在及將來開發遠
    期信用狀以購買所需以折合美金六十萬元整為限額，並依契約書第七條約定依照
    信用狀申請書上列明之匯票期限計算各筆之債務清償日，契約書第九條約定遲延
    償還時依原訂外幣貸款利率、遲延日本行新臺幣基本放款利率加年率２‧５﹪（
    目前為９‧５３５﹪）與遲延日外幣貸款利率三者孰高為準計付遲延利息，凡逾
    期在六個月以內者，另按遲延利率之１０﹪加計逾期違約金，逾期超過六個月者
    ，另按遲延利率之２０﹪加計逾期違約金，契約書第四條約定同意以開發遠期信
    用狀下之結匯證實書或交易憑證或匯票等有關文件為本行代立約人墊款之憑證。
  (四)被告慈聖公司依上開契約於九十一年三月十四日向原告提出開發信用狀申請書申
    請開狀一筆計為美金十四萬八千元整，經原告開發遠期信用狀一紙，且原告均經
    由國外銀行為其墊款，此有結匯證實書、匯票、進口到單交易記錄單為憑。詎被
    告慈聖公司於九十一年四月十二日經公告為票據拒絕往來戶，且其不動產遭假扣
    押處分，依其所簽約授信約定書第五條第二款、第六條第四款之約定其債務視為
    全部到期，目前共積欠原告墊款本金美金七萬八千一百六十二元四角八分整及如
    附表二所示之利息及違約金。
  (五)被告慈聖公司於八十九年八月四日邀同被告林玫均，訴外人丙○○、林義芳等與
    原告簽訂委任開發遠期信用狀契約。並約定對於慈聖公司在原告銀行現在及將來
    開發遠期信用狀以購置設備所需以折合美金十五萬三千七百二十元整為限額，並
    依契約書第六條約定依照信用狀申請書上列明之匯票期限計算各筆之債務清償日
    ，契約書第八條約定遲延償還時依原訂外幣貸款利率、遲延日本行新臺幣基本放
    款利率加年率２‧５﹪（目前為９‧５３５﹪）與遲延日外幣貸款利率三者孰高
    為準計付遲延利息，凡逾期在六個月以內者，另按遲延利率之１０﹪加計逾期違
    約金，逾期超過六個月者，另按遲延利率之２０﹪加計逾期違約金，契約書第三
    條約定同意以開發遠期信用狀下之結匯證實書或交易憑證或匯票等有關文件為本
    行代立約人墊款之憑證。
  (六)被告慈聖公司依上開契約於八十九年八月十四日向原告提出開發信用狀申請書申
    請開狀一筆計為美金十九萬二千一百五十元整，被告慈聖公司先行支付原告二成
    保證金，計美金三萬八千四百三十元整，經聲請人開發遠期信用狀一紙，且原告
    均經由國外銀行為其墊款，此有匯票、進口到單交易記錄單為憑。惟被告慈聖公
    司於前項墊款到期時，無法一次清償，遂被告慈聖公司於九十年八月二十四日另
    邀同訴外人丙○○、林義芳、陳文銓向原告借款美金十五萬三千七百二十元，並
    簽訂進口機器外幣借款契約乙份，授權原告由本借款支付前項信用狀下之匯票票
    款，用以分期償還前項信用狀之墊款，依據契約書第三條被告慈聖公司自九十年
    八月二十四日起至九十四年八月二十四日止，每半年平均攤還本息一次，共分八
    期攤還此項借款，尚積欠本金美金十三萬四千五百零五元，有結匯證實書、其他
    交易憑證為證。契約書第四條並約定立約人（即被告）逾期還款時，自逾期日起
    ，改按逾期日原告新臺幣基本放款利率加年率２‧５﹪（目前為９‧５３５﹪）
    與一般外幣墊（貸）款利率及本筆貸款利率三者孰高為準計息外，凡逾期在六個
    月以內者，另按上述遲延利率之１０﹪加計逾期違約金，逾期超過六個月者，另
    按遲延利率之２０﹪加計逾期違約金。詎被告慈聖公司於九十一年四月十二日經
    公告為票據拒絕往來戶，且不動產受假扣押處分，依其所簽之授信約定書第六條
    第四款、第五條第二款其債務視為全部到期。目前尚積欠原告墊款本金美金十三
    萬四千五百零五元整及如附表二所示之利息及違約金。為此原告依各契約請求權
    及連帶保證契約請求權請求被告負連帶清償之責任。
  (七)聲明：除供擔保金額外，如主文所示
三、被告均未於言詞辯論期日到場，也未提出書狀作任何聲明或陳述。
四、法院判斷：
  (一)原告主張的事實，已經提出保證書一份、桃園地方法院囑託查封登記函一份、借
    據五份、授信約定書五份、貸款本息攤還表一份、委任開發遠期信用狀契約二份
    、開發信用狀申請書二份、信用狀一份、結匯證實書二份、匯票二份、進口到單
    交易記錄表二份、進口機器外幣借款契約一份、信用狀電文一份、其他交易憑證
    二份、即期外匯匯率表一份等文件影本為證，且被告等人已於相當時期受合法之
    通知，而於言詞辯論期日不到場，亦未提出準備書狀爭執，依照民事訴訟法第二
    百八十條第三項準用同條第一項規定，視同自認原告主張之事實，自應認原告主
    張的事實為真實。
  (二)從而，原告依消費借貸及連帶保證之法律關係請求被告等人連帶給付如主文所示
    之本金、利息及違約金，即有依據，應予准許。
五、原告陳明願供擔保，聲請宣告假執行，合於法律規定，故酌定相當的擔保金額，
    加以准許。
六、結論：本件原告之訴為有理由，依民事訴訟法第三百八十五條第一項前段、第八
    十五條第二項、第三百九十條第二項，判決如主文。
中　　　華　　　民　　　國　　九十三　　年　　　八　　　月　　 三十 　　日
                                臺灣板橋地方法院民事第三庭
                                    法  官  劉以全
右為正本係照原本作成
如對本判決上訴，須於判決送達後廿日內向本院提出上訴狀
中　　　華　　　民　　　國　　九十三　　年　　　八　　　月　　 三十 　　日
                                    書記官  王苑琦
